【裁判字號】    99,交聲,3218
【裁判日期】    991230
【裁判案由】    聲明異議
【裁判全文】
臺灣高雄地方法院交通事件裁定        99年度交聲字第3218號
原處分機關  高雄市政府交通局
異  議  人  李春綢
上列異議人即受處分人因違反道路交通管理處罰條例案件，對於
高雄市政府交通局民國99年11月1 日所為之高市交裁字第裁32-B
B0000000號裁決聲明異議，本院裁定如下：
    主  文
異議駁回。
    理  由
一、原處分意旨略以：異議人即受處分人李春綢（下稱異議人）
    騎乘車牌號碼為YEP-136 號普通重型機器腳踏車（下稱系爭
    機車），於民國98年12月8 日下午4 時5 分許，駕車行經有
    燈光號誌管制之高雄市○○區○○路與大榮街交岔路口（下
    稱系爭路口）時，竟闖紅燈跨越該路口所繪設之停止線，為
    設置在該路口之闖紅燈照相裝置當場拍照存證，嗣經高雄市
    政府警察局交通警察大隊依該照片逕行舉發。原處分機關認
    異議人確有駕車行經有燈光號誌管制之交岔路口闖紅燈之違
    規行為，於99年11月1 日依道路交通管理處罰條例第53條第
    1 項規定裁處異議人罰鍰新臺幣（下同）2,700 元，並記違
    規點數3 點（原處分漏未援引同條例第63條第1 項第3 款）
    。
二、異議意旨略以：警方舉發其違規並無照片，又已逾時效14個
    月，爰聲明異議請求撤銷原處分。
三、按違反本條例之行為，自行為成立之日起；行為有連續或繼
    續之狀態者，自行為終了之日起，逾三個月不得舉發。再按
    汽車駕駛人，行經有燈光號誌管制之交岔路口闖紅燈者，處
    1,800 元以上5,400 元以下罰鍰，並記違規點數3 點，道路
    交通管理處罰條例第90條、第53條第1 項、第63條第1 項第
    3 款分別定有明文。
四、經查：
 1、異議人於98年12月8 日下午4 時5 分許，騎乘系爭機車，在
    系爭路口，顯有行經有燈光號誌管制之交岔路口闖紅燈之違
    規行為，有設置在該路口之闖紅燈照相裝置當場拍得之照片
    2 張在卷為證（見本院卷第21-22 頁），而觀該2 張照片，
    異議人於系爭路口紅燈亮起8.17秒時，已將系爭機車之前輪
    及4 分之3 車身均跨越該路口所繪設之停止線，而於紅燈亮
    起9.07秒後，旋騎乘系爭機車進入系爭路口中央，顯然異議
    人確有上開闖越紅燈行為無疑。此外，尚有本件高雄市政府
    警察局舉發違反道路交通管理事件通知單存卷可稽（見本院
    卷第23頁）。從而，異議人辯稱無照片可證其之違規行為云
    云，自不足採。
 2、異議人雖又辯稱警方舉發其違規已逾時效14個月云云，然異
    議人前開於98年12月8 日之違規行為，高雄市政府警察局交
    通警察大隊於98年12月29日即依前揭採證照片逕行舉發，有
    前述通知單為佐，自無逾越道路交通管理處罰條例第90條所
    定之3 個月舉發期限，是其所辯，同屬無據。
五、綜上，異議人於前揭時、地，有駕車行經有燈光號誌管制之
    交岔路口闖紅燈之違規行為甚明。原處分機關因而依道路交
    通管理處罰條例第53條第1 項、第63條第1 項第3 款及違反
    道路交通管理事件統一裁罰基準及處理細則所訂之違反道路
    交通管理事件統一裁罰基準表之規定，裁處異議人罰鍰2,70
    0 元，並記違規點數3 點，經核尚無違誤，本件異議為無理
    由，應予駁回。
據上論斷，應依道路交通事件處理辦法第18條，裁定如主文。
中    華    民    國    99    年    12    月    30    日
                  交通法庭法  官  余銘軒
以上正本證明與原本無異。
如不服本裁定，應於收受送達後5 日內向本院提出抗告狀。
中    華    民    國    99    年    12    月    31    日
                          書記官  吳書逸

司法院資訊處製作；財團法人民間司法改革基金會備份。
